臺灣高等法院花蓮分院刑事判決　　　　　　九十年度交上易字第四八號
　　上　訴　人　臺灣花蓮地方法院檢察署檢察官
　　被　　　告　甲○○
右列上訴人因被告公共危險等案件，不服臺灣花蓮地方法院九十年度交易字第九十六
號中華民國九十年九月十九日第一審判決( 起訴案號：臺灣花蓮地方法院檢察署九十
年度偵字第二九五、一二四六號 )，提起上訴，本院判決如左：
    主  文
甲○○因過失傷害人，處有期徒刑肆月，如易科罰金以佰元折算壹日；又服用酒類
，不能安全駕駛動力交通工具而駕駛，處有期徒刑月，如易科罰金以佰元折算壹
日，應執行有期徒刑陸月，如易科罰金以佰元折算壹日。
    事  實
甲○○於民國八十九年九月十九日晚上二十二時三十分許，在花蓮縣吉安鄉○○路一
三四號處飲酒，酒後已不能安全駕駛動力交通工具，仍於廿三時二十分許，駕駛車號
Ｑ四─○五六五號自用小客車，沿花蓮市○○路由西往東方向行駛，途經該路四０八
之八號前，因酒後影響其注意及反應能力，不能安全駕駛動力交通工具，且應注意車
前狀況，隨時採取必要之安全措施，及在劃有方向限制線之路段，不得駛入來車之車
道內，而當時係晴天之晚上，該路段夜間有照明，為市區道路、視距良好、有快車道
、路面乾燥、無缺陷、無障礙物、路中央劃有雙黃線之柏油路面，並無不能注意之情
事，竟疏未注意車前狀況，亦未採取必要之安全措施，竟在劃有雙黃線之路段，欲超
越前車，而行駛至對向車道，適有丙○○騎乘車號ＷＵＰ─○二一號（起訴書誤載為
０六一號）輕型機車搭載戊○○同向行駛於前，且違規左轉，致兩車相撞，丙○○、
戊○○人車倒地，丙○○受有左足脛骨骨折、右膝、右手拇指挫傷、臉部擦傷等傷害
；戊○○受有左足脛骨骨折、右膝挫傷等傷害。
案經丙○○、戊○○訴由花蓮縣警察局花蓮分局報告臺灣花蓮地方法院檢察署檢察官
偵查起訴。
    理  由
一、訊之被告林建勇對於在前揭時地，酒後駕車肇事致告訴人丙○○、戊○○受傷之
    事實坦承不諱，核與告訴人丙○○、戊○○分別於警訊、原審偵審中及本院調查
    時指訴之情節相符，並有道路交通事故調查報告表一紙、診斷證明書四紙、現場
    照片九張在卷足稽。被告雖辯稱：「我當時精神、意識還可以安全駕駛」云云。
    然查：
  (一)被告甲○○係於晴天之晚上，駕駛自用小客車途經有夜間照明、劃有分向限制線
    （雙黃線）之花蓮縣花蓮市○○路四Ｏ八之八號前，於超車時跨越路中央雙黃線
    ，在對向車道撞及告訴人丙○○所騎乘之機車。依此以觀，被告肇事時既係晴天
    ，肇事處復有照明，倘被告尚有安全駕駛之能力，當不致無視禁止駛入來車車道
    之分向限制線，而於超車時駛入對向車道；何況依一般之情況在雙線車道（肇事
    地點係雙向共有四車道）行駛，被告係行駛內側車道於遇有於外側車道之車輛欲
    行左轉，在內側車道之車輛，自應向外側車道閃避始不致撞及左轉之車輛，被告
    竟向對向車道閃避，自非正常之駕駛方式，且被害人之機車於左轉時有打左轉方
    向燈，已據被害人供明在卷並有肇事現場機車照片在卷可稽（見警卷第廿四頁下
    面一張照片、第二十六頁上面一張照片），被告竟指被害人未打方向燈，足見被
    告已因酒後不能安全駕駛，足以認定。如被告注意力尚佳，亦不致在駛入來車車
    道後，仍未能避開正左轉之丙○○所騎機車。參之告訴人丙○○陳稱：「被告當
    時激動，一下車就罵人，一直說髒話」等語，被告當時舉止顯符酒醉之人所表現
    之多話特徵，再輔以證人即現場查獲警員乙○○證稱：「被告原否認為肇事者，
    不同意作酒精測試及被告經推算肇事時之酒精濃度呼氣已達每公升零點四三五毫
    克等客觀事實，超過每公升０．二五毫克，已達酒醉之程度，被告因飲用酒類影
    響注意力及反應能力，致不能安全駕駛動力交通工具顯可認定。
  (二)按汽車行駛時，駕駛人應注意車前狀況及兩車併行之間隔，隨時採取必要之安全
    措施；又汽車在劃有方向限制線之路段，不得駛入來車之車道，汽車駕駛人飲用
    酒類或其他類似物後其吐氣所含酒精濃度超過每公升０．二五毫克，不得駕車，
    道路交通安全規則第九十四條第三項、第九十七條第二款、第一百十四條第二款
    分別定有明文。被告駕駛汽車自應注意遵守前開規定，而事故發生時係晴天之晚
    上，該路段夜間有照明，為市區道路、視距良好、有快車道、路面乾燥、無缺陷
    、無障礙物、路中央劃有雙黃線之柏油路面，為前揭道路交通事故調查報告表所
    明載，是並無不能注意之情事，且被告係於八十九年九月二十日凌晨二時二十分
    受酒精濃度測試，依測試時間倒推肇事時之酒精濃度應為每公升０．四三五毫克
    （男性為０．０一七×五×時差×測試時之酒精吐氣含量＝肇事當時之酒後情況
    ），超過每公升０．二五毫克，且被害人丙○○及證人乙○○均於現場聞到被告
    有酒味，足證被告喝酒量不少，依上開標準，已可認定被告為酒醉駕車。被告竟
    疏未注意車前狀況，亦未採取必要之安全措施，而駛入對向車道超車，致撞擊丙○○所騎乘之機車，本件事故之發生即有過失。台灣省花東區車輛行車事故鑑定
    委員會亦認被告酒後於夜間駕駛自小客車，跨越中心分向限制線，侵入來車道，
    未注意車前狀況，為肇事主因；丙○○於夜間駕駛輕型機車，跨越中心分向限制
    線違規迴轉（告訴人丙○○係違規左轉，非違規迴轉），未注意左後方來車，為
    肇事次因，此有該會九十年四月四日花鑑字第九００一０四號函一份在卷可稽。
    又被告過失行為與丙○○、戊○○被撞受傷，亦有相當之因果關係，自應負過失
    傷害罪責。是本件事證明確，被告犯行堪以認定。
  (三)證人丁○○雖指被告於第一次酒測結果為０．九九毫克一節，為員警即證人乙○○所否認，而依卷附之酒精與交通事故傷害防制研討會（行政院衛生署主辦），
    有關酒精濃度與肇事率之關係表所載呼氣中酒精濃度０．二五毫克為肇事率二倍
    ，０．四０毫克為六倍，０．五０毫克為七倍，０．九九毫克（接近一．五毫克
    ）將達迷醉之程度，但依被告肇事後之態度，尚未達到迷醉之程度，上開證人之
    證言，自難憑以認定被告肇事時之酒精測試濃度為每公升０．九九毫克。
綜上所述，被告前開所辯，顯係推諉刑責之詞，不足採信。事證已臻明確，被告犯行
足以認定。
二、核被告甲○○所為，係犯刑法第一百八十五條之三之公共危險罪及刑法第二百八
    十四條第一項前段之過失傷害罪。被告以一過失行為，致丙○○及戊○○受傷害
    之事實，係一行為觸犯數罪名，為想像競合犯，依刑法第五十五條之規定，應從
    一重之罪處斷。其所犯上開二罪之間，犯意各別，行為互殊，應分論併罰。被告
    酒醉駕車，因而致人受傷，應依道路交通管理處罰條例第八十六條第一項之規定
    加重其刑。原審據以論處被告過失傷害罪刑，固非無見。惟查依被告之酒精測試
    資料，已達酒醉之程度，其仍駕車因而致被害人等受傷，自應依上述規定加重其
    刑，原審認被告未達酒醉之程度，且被告以一過失行為致二人受傷，事後未能與
    被害人等成立民事上之和解，賠償損害，原審僅量處有期徒刑二月，亦嫌過輕，
    自有可議。又被告服用酒類，已達不能安全駕駛之程度，仍駕駛動力交通工具，
    原審未詳加審究，率就此部分諭知無罪之判決，亦有不當。檢察官上訴意旨執此
    指摘原判決不當，求為撤銷改判，為有理由。自應將原判決撤銷改判。爰審酌被
    告應負重大過失責任，犯後一再否認，並拒絕酒測，態度不佳及被害人等所受傷
    害之程度與危害程度等一切情狀，就過失傷害部分量處有期徒刑四月，就公共危
    險部分量處有期徒刑三月，同時定其應執行刑為有期徒刑六月，並諭知易科罰金
    之折算標準，以示懲儆。
據上論斷，應依刑事訴訟法第三百六十九條第一項前段，第三百六十四條，第二百九
十九條第一項前段，刑法第二百八十四條第一項前段、第一百八十五條之三、第五十
五條、第四十一條第一項前段、第五十一條第五款，罰金罰鍰提高標準條例第一條前
段、第二條，判決如主文。
本案經檢察官崔紀鎮到庭執行職務。
中      華      民      國      九十一    年       七     月    十一    日
                                    審判長法官  謝  志  揚
                                          法官  賴  淳  良
                                          法官  莊  謙  崇
右正本證明與原本無異。
本件不得上訴。
                                        書記官  林  明  智
中      華   民      國      九十一    年       七     月    十二    日
